【裁判字號】    92,交聲,604
【裁判日期】    920728
【裁判案由】    聲明異議
【裁判全文】
臺灣臺中地方法院交通事件裁定                    九十二年度交聲字第六四號
    原處分機關  交通部公路局台中區監理所豐原監理站
    異議人即
    受處分人    甲○○
右列受處分人因違反道路交通管理處罰條例案件，對於交通部公路局台中區監理所豐
原監理站九十二年五月十九日所為之裁決（豐監稽違六三字第Ｈ00000000號
裁決書），聲明異議，本院裁定如左：
    主  文
異議駁回。
    理  由
一、原處分機關略以：本案係台中縣警察局大雅交通小隊舉發受處分人甲○○駕駛車
    號ＰＨ─３３９２號自小客車於九十二年三月三十日十一時二十分許，在大雅鄉
    ○○路○段二一四號前，因「變更排氣管製造噪音（責令驗車）」違規，受處分
    人不服舉發提出申訴，經原舉發機關函覆違規屬實，該站遂於原監理站九十二年
    五月十九日以豐監稽違六三字第Ｈ00000000號裁決書，裁處罰鍰新台幣
    六千元整，逾期則依裁決書處罰主文規定裁處，於法並無不合等語。
二、本件異議人即受處分人甲○○則以：異議人係因長時間在外跑業務而怕製造噪音
    ，便選用有日本環保認可的排氣管，而依交通部九十一年八月份新的交通罰則表
    示排氣管變更以不影響行車安全為基準，該車改裝後其音量最大上限為九十一分
    貝，但被舉發時其消音裝置並沒有拆除，故其最大僅為八十九分貝，員警並沒有
    以專業儀器驗車便以耳聽、目視為由開單告發，故認該舉發實有違誤，爰聲明異
    議云云。
三、按汽車駕駛人，駕駛汽車有拆除消音器，或以其他方式造成噪音者，處新臺幣六
    千元以上二萬四千元以下罰鍰，道路交通管理處罰條例第四十三條定有明文。經
    查：本件受處分人甲○○駕駛之ＰＨ─３３９２號自小客車於九十二年三月三十
    日十一時二十分許，在大雅鄉○○路○段二一四號前，為台中縣警察局大雅交通
    隊員警舉發因變更排氣管製造噪音違規，並掣開舉發通知單等情，有中縣警交字
    第Ｈ00000000號舉發違反道路交通管理事件通知單、採證相片一幀及台
    中縣警察局豐原分局九十二年四月二十九日豐警交字第2378號函一紙等在卷可稽
    。雖異議人辯稱：其所更換之排氣管為日本環保認可的排氣管，改裝後其音量最
    大上限為九十一分貝，但被舉發時其消音裝置並沒有拆除，其最大僅為八十九分
    貝，員警並沒有以專業儀器驗車便舉發云云，惟經證人即本件舉發員警劉慶瑞到
    庭證述：當異議人行經違規地點，路邊車子的防盜器會響，所以認定異議人確有
    違規等語（見本院九十二年七月十一日庭訊筆錄），是依證人所述異議人改裝後
    之排氣管所產生之音量震動足以啟動路邊停放車輛之防盜器裝置，顯見異議人變
    更排氣管製造噪音違規之違規事實，可以認定。從而，受處分人既有前揭違規行
    為，原處分機關據以援引上開規定，裁處受處分人罰鍰新台幣六千元，逾期則依
    裁決書處罰主文規定裁處，並無不當。本件異議為無理由，應予駁回。
四、據上論斷，應依道路交通管理處罰條例第八十七條第二項、道路交通案件處理辦
    法第十九條，裁定如主文。
中      華      民      國    九十二    年    七        月    廿八      日
                                        臺灣臺中地方法院交通法庭
                                            法  官 王 靜  秋
右正本證明與原本無異。
如不服本裁定應於送達後五日內向本院提出抗告狀。
                                            書記官
中      華      民      國    九十二    年    七      月    二十八      日


司法院資訊處製作；財團法人民間司法改革基金會備份。
